臺灣屏東地方法院刑事判決　　　　　　　　　　　　　九十一年度易字第二二號
　　公　訴　人　臺灣屏東地方法院檢察署檢察官
　　被　　　告　甲○○
右列被告因竊盜案件，經檢察官提起公訴（九十一年度偵字第五０七號），本院判決
如左：
    主  文
甲○○結夥三人以上，攜帶凶器竊盜，處有期徒刑柒月。
扣案之Ｔ型扳手壹支沒收之。
    事  實
一、甲○○於民國九十年五月十日上午某時與丙○○（另案判決確定，並入監執行中
    ）、羅明峰（另案判決）二人共騎一部機車，途經屏東縣九如鄉東寧村某處，適
    機車油料將用盡，三人竟共同基於不法所有之意圖，在同村新庄路三號前，由羅
    明峰、甲○○二人擔任把風，丙○○則持羅明峰所有客觀上具危險性，足供凶器
    使用Ｔ型扳手一支，持之撬開鑰匙孔，而竊得乙○○所有，車號ＷＫ—六九二九
    號自用小客車一部，得手後，將原共騎之機車停放在屏東市菜市場，三人則一同
    駕駛所竊得之自小客車離開，供三人代步之用。嗣羅明峰於同年月二十二日凌晨
    三時五十分許，在同縣屏東市○○里○○路九九０號八樓之八為警查獲，並扣得
    上述Ｔ型扳手一支，案經法院審理而供出甲○○，始知上情。
二、案經本院函送台灣屏東地方法院檢察署檢察官偵查起訴。
    理  由
一、訊據被告甲○○固坦承於右揭時、地與共同被告丙○○、羅明峰二人共騎機車之
    事實，惟矢口否認涉有前揭犯行，並辯稱：共乘之機車是伊的，但在半路伊就自
    己坐車離開云云。經查：上開事實，業經共同被告丙○○於本院審理時結證稱：
    是被告叫我去偷的，被告和羅明峰在一旁看我偷，羅明峰拿Ｔ型扳手給我，得手
    後是羅明峰來開這輛車，羅明峰和被告都有叫我去偷，因為我們三人騎一部機車
    ，機車快沒有油，所以他二人叫我去偷本案的小客車，得手後，我先開一段，再
    由羅明峰開車，我和甲○○共乘機車，然後把機車放在屏東市的菜市場，我們三
    人再一起開這輛小客車離開（參本院卷九十一年三月七日訊問筆錄第二頁）；本
    院另案審理時亦供稱：是因為我們三人騎了一個叫『紅毛』的人的車，後來車子
    沒油，羅明峰就叫我去偷車，由『紅毛』的把風，羅明峰就在旁邊看我偷車（另
    案九十年易字第一一九一號羅明峰竊盜案件九十年十月三十一日訊問筆錄第五頁
    ）；又共同被告丙○○亦供稱：我跟甲○○在旁邊看（同前之另案九十年十二月
    二十四日訊問筆錄第二頁）各等語明確。被告辯稱伊在半路上就自己坐車離開云
    云，顯不足採。至於共同被告丙○○於本院辯論期日時證稱：三人共乘一部機車
    去，半路上甲○○就走路離開，剩下我和羅明峰，羅明峰就叫我去偷車（參本院
    九十一年四月二十三日審判筆錄第三頁）云云，顯係事後迴護被告之詞，自難採
    信。此外，復有置於另案卷內被害人乙○○之贓物保領結，及車輛失竊查詢表在
    卷足稽，暨Ｔ型扳手一支扣案可佐，本件事證已臻明確，被告犯行洵堪認定，應
    依法論科。
二、按Ｔ型扳手質地堅硬，客觀上足以供行兇之用，核被告甲○○所為，係犯刑法第
    三百二十一條第一項第三款、第四款結夥三人以上、攜帶兇器之加重竊盜罪。被
    告與丙○○（另案判決確定）、羅明峰（另案判決尚未確定）二人間就前開犯行
    ，有犯意聯絡及行為分擔，應論以共同正犯。又被告於九十年八月二日上午十時
    十分許另犯竊取不銹鋼管四支、不銹鋼板三塊等之事實，業經本院於九十年十月
    十八日以簡易處刑判決確定在案，本院審酌該竊盜之犯罪情節，認與本件竊盜犯
    行並非基於概括犯意為之，自無裁判上一罪之關係，附此說明。爰審酌被告犯罪
    動機、目的、手段，所生危害，及其犯罪後猶飾詞圖辯，毫無悔意等一切情狀，
    爰量處如主文所示之刑，以資儆懲。至於扣案之Ｔ型扳手一支係供犯罪所用，且
    為共同被告羅明峰所有，業據被告於本院及共同被告丙○○、羅明峰在另案中分
    別供明在卷，爰依刑法第三十八條第一項第二款併予宣告沒收之。
據上論斷，應依刑事訴訟法第二百九十九條第一項前段、刑法第二十八條、第三百二
十一條第一項第三款、第四款、第三十八條第一項第二款，判決如主文。
本案經檢察官蔡榮龍到庭執行職務
中      華      民      國      九十一      年      四    月    三十    日
                                      臺灣屏東地方法院刑事第二庭
                                          審判長法  官  吳永宋
                                                法  官  陳松檀
                                                法  官  李淑惠
右正本證明與原本無異。
如不服本判決應於收受本判決後送達後十日內向本院提出上訴書狀，其未敘述上訴理
由者，並得於提起上訴後十日內向本院補提理由書狀（均須按他造當事人之人數附繕
本 ）「切勿逕送上級法院」
                                          書記官        魏慧夷
中      華      民      國      九十一      年      四    月    三十    日
附錄論罪法條
刑法第三百二十一條
 (加重竊盜罪)
犯竊盜罪而有左列情形之一者，處六月以上五年以下有期徒刑：
一  於夜間侵入住宅或有人居住之建築物、船艦，或隱匿其內而犯之者。
二  毀越門扇、牆垣或其他安全設備而犯之者。
三  攜帶兇器而犯之者。
四  結夥三人以上而犯之者。
五  乘火災、水災或其他災害之際而犯之者。
六  在車站或埠頭而犯之者。
前項之未遂罰之。
